【裁判字號】    95,上易,131
【裁判日期】    951031
【裁判案由】    竊盜
【裁判全文】
臺灣高等法院花蓮分院刑事判決         95年度上易字第131號
上  訴  人
即  被  告  甲○○
                    現於台灣臺東監獄
上列上訴人即被告因竊盜案件，不服臺灣臺東地方法院95年度易
字第40號中華民國95年8月17日第一審判決（起訴案號：臺灣臺
東地方法院檢察署：95年度偵字第44號；移送併辦案號：95年度
偵緝字第138號），提起上訴，本院判決如下：
    主  文
上訴駁回。
    事  實
一、甲○○曾因恐嚇取財及違反麻醉藥品管理條例等案件，經法
    院分別判處有期徒刑6月、10月、7月及5年2月確定，並經裁
    定應執行有期徒刑6年8月，於民國91年8月10日縮刑期滿執
    行完畢；復於95年間因違反森林法案件，經最高法院判決判
    處有期徒刑7月確定。在前開森林法案件審理期間，竟仍未
    知悔改，復意圖為自己不法之所有，基於竊盜之概括犯意，
    先於94年11月10日上午10時10分許，持客觀上可作為兇器使
    用之鏈鋸1臺，砍伐在臺東縣卑南鄉○○村○○路133號樂山
    國小操場旁，為該國小管領之南洋杉1棵，嗣正以鏈鋸著手
    切割該南洋杉外皮層時，為池漢將、簡景祥發現上前質問。
    甲○○見狀先向池漢將佯稱係縣政府人員奉臺東縣政府建設
    課長指示前來採伐，惟經池漢將向臺東縣政府查詢非實後，
    甲○○見事機敗漏，旋收拾鏈鋸並駕駛車牌號碼TQ-3556號
    紅色吉普車離去，而未遂。嗣為警於同日上午10時40分許，
    在臺東縣卑南鄉○○村○○路43巷前查獲，並扣得鏈鋸1臺
    。復於94年12月24日凌晨12時許（移送併辦意旨書誤載為同
    年月25日上午10時40分許），見臺東縣臺東市○○○路52巷
    10弄68號倉庫大門及窗戶遭姓名年籍不詳之人破壞，遂侵入
    該處（侵入建築物部分未據告訴），並隨手拾取該處之客觀
    上可供兇器使用之螺絲起子1把拆卸破壞倉庫內冷藏庫之門
    鎖，將丁○○所有置於冷藏庫內價值新臺幣2萬8千5百元、
    總重75台斤之荖葉4籃全數竊取後離去，為有犯罪習慣之人
    。嗣丁○○於同年月25日上午10時40分許發現後報警，在遭
    破壞之鋁窗條上採集指紋痕跡，送內政部警政署刑事警察局
    鑑定，經比對與甲○○之指紋相符，始查知上情。
二、案經臺東縣警察局臺東分局報請臺灣臺東地方法院檢察署檢
    察官偵查起訴及移送併辦。
    理  由
一、上開犯罪事實，業據上訴人即被告甲○○於原審及本院審理
    時坦承在卷，核與證人池漢將、簡景祥、丙○○於警詢及證
    人丁○○於警詢及偵查中所證述之情節大致相符。此外，復
    有刑案現場圖2紙、照片21張、內政部警政署刑事警察局95
    年4月4日刑紋字第0950034301號鑑驗書在卷及扣案之鏈鋸1
    臺可證，事證明確，犯行堪以認定。
二、查被告行為後，刑法於95年7月1日修正公布施行，而有關新
    舊法之比較，應就罪刑有關之共犯、連續犯、累犯加重等暨
    其他法定加減原因（如身分加減）與加減例等一切情形，綜
    其全部罪刑之結果而為比較。本件被告所為先後2次加重竊
    盜犯行，時間緊密，犯罪構成要件相同，顯係基於概括犯意
    而為，如依修正前刑法第56條之規定，雖為連續犯，應以一
    罪論，然依新法之規定，已刪除連續犯之規定，本不能再論
    以一罪，而應數罪併罰；又被告5年以內再故意犯本件有期
    徒刑以上之罪，不論依修正前之刑法第47條，或修正後之刑
    法第47條第1項之規定，均構成累犯。綜合比較結果，應認
    依修正前之刑法有利於被告，而均適用修正前刑法之規定。
三、扣案鏈鋸1臺，係足供切取樹木之利器，而未扣案之螺絲起
    子1把，足以拆卸破壞本件大型冷凍庫之門鎖，客觀上自均
    足以對人之身體、生命構成威脅，自屬兇器無訛。而冷凍庫
    係置於倉庫內，其上之門鎖，自屬防閑之安全設備而非門扇
    （最高法院75年度台上字第873號裁判參照）。核被告甲○
    ○2次竊盜所為，係犯刑法第321條第2項、第1項第3款攜帶
    兇器竊盜未遂罪，及同條第1項第2款、第3款之攜帶兇器毀
    壞安全設備竊盜罪。被告已著手攜帶兇器竊取南洋杉行為之
    實施，惟未生竊得財物之結果，因之其攜帶兇器竊盜犯行亦
    尚屬未遂，爰依修正前刑法第26條前段規定，按既遂犯之刑
    度，減輕其刑。被告先後2次加重竊盜之犯行，時間緊接，
    觸犯基本構成要件相同之罪名，依其情節，顯係出於概括之
    犯意反覆為之，為連續犯，應依修正前刑法第56條之規定論
    以情節較重之攜帶兇器毀壞安全設備竊盜罪，並依法加重其
    刑。公訴人雖未就被告所為竊取荖葉部分之竊盜犯行提起公
    訴，惟檢察官就犯罪事實一部起訴者，其效力及於全部，且
    此部分既經檢察官函請併辦，本於審判不可分之原則，本院
    自應併予審究。被告曾因恐嚇取財及違反麻醉藥品管理條例
    等案件，經法院分別判處有期徒刑6月、10月、7月及5年2月
    確定，並經裁定應執行有期徒刑6年8月，於91年8月10日縮
    刑期滿執行完畢，有臺灣高等法院被告前案紀錄表在卷可憑
    ，被告受有期徒刑執行完畢後，5年以內再犯本件有期徒刑
    以上之罪，為累犯，應依刑法第47條規定加重其刑，遞加重
    其刑。原審審酌被告年輕力強，遽未能安守本份，前已有多
    項前科，素行非佳，且於本件行為時，已因違反森林法案件
    在法院審理中，竟未知所警惕，再次犯下本件犯行，及犯罪
    所生之危害、犯罪後坦承犯行等一切情狀，量處有期徒刑1
    年2月，並認為被告時值壯年，已有多次犯罪前科紀錄，且
    又在違反森林法案件在法院審理期間再為本罪，顯已有犯罪
    之習慣，若僅施以刑罰制裁，顯不足以徹底矯正偏差行為，
    實有施以保安處分矯正其惡習之必要，乃依竊盜犯贓物犯保
    安處分條例之規定，命其於刑之執行前，令入勞動場所強制
    工作3年，用資矯治。另就扣案之鏈鋸1臺，認係被告所有供
    犯罪所用之物，而諭知沒收，認事用法均無不當，量刑亦稱
    妥適。被告上訴指摘原判決量刑過重，並無理由，應予駁回
    。至於未扣案之螺絲起子1把，無證據證明未滅失仍存在，
    亦不為沒收之諭知。
據上論斷，應依刑事訴訟法第368條，判決如主文。
本案經檢察官乙○○到庭執行職務。
中    華    民    國    95    年    10    月    31    日
                  審判長法  官  謝志揚
                        法  官  林慶煙
                        法  官  湯文章
以上正本證明與原本無異。
本件不得上訴。
                        書記官  李德霞
中    華    民    國    95    年    10    月    31    日
附錄論罪科刑法條全文：
中華民國刑法第321條第1項第2款、第3款：
犯竊盜罪而有左列情形之一者，處6月以上、5年以下有期徒刑：
二  毀越門扇、牆垣或其他安全設備而犯之者。
三  攜帶兇器而犯之者。
竊盜犯贓物犯保安處分條例第3條第1項第1款：
十八歲以上之竊盜犯、贓物犯，有左列情形之一者，得於刑之執
行前，令入勞動場所強制工作：
一  有犯罪之習慣者。
竊盜犯贓物犯保安處分條例第5條第1項前段
（強制工作期間）
依本條例宣告之強制工作處分，其執行以三年為期。


司法院資訊處製作；財團法人民間司法改革基金會備份。
